# BOT 资产报废

提问人：小辣椒 8530 时间：2019-07-16 08:08:25
IFRS 的 IFRIC 准则及指南里，有对于 BOT 资产报废的会计核算约定吗？
其中，对于项目建造期的资产，在运营后报废，该如何处理？我认为与运营期购进的资产报废处理应是不同的，建造期的资产形成了金融资产。运营期的资产购进只是运营期间的成本。请陈版指导，IFRIC 准则里关于 BOT资产报废的具体条款和例子具体如何约定的呢？

回答人：chenyiwei
因相关基础设施本身使用年限短于特许经营权年限，导致在特许经营期内需定期进行更新、重置或替换的部分，其会计处理参照IFRIC 12 后附举例中的 “重铺路面义务”。其会计处理依据该BOT 项目是采用 “金融资产模式”
还是 “无形资产模式” 而有所不同。
其他非正常原因导致的资产提前报废，其会计处理取决于相关合同条款的具体约定。

提问人：小辣椒 8530 时间：2019-07-19 15:56:31
请教陈版，如果项目是污水处理厂，而不是修公路，也参照 “重铺路面义务” 吗？

回答人：chenyiwei
原理相同，都是针对特许经营期间对部分项目的重置和改造等。